【裁判字號】    98,訴,1453
【裁判日期】    981230
【裁判案由】    違反毒品危害防制條例
【裁判全文】
臺灣屏東地方法院刑事判決              98年度訴字第1453號
公  訴  人  臺灣屏東地方法院檢察署檢察官
被      告  甲○○
上列被告因違反毒品危害防制條例案件，經檢察官提起公訴（98
年度毒偵字第1272號），嗣被告於本院準備程序進行中先就被訴
事實為有罪之陳述，本院告知被告簡式審判程序之旨，並聽取當
事人之意見後，裁定改由受命法官獨任依簡式審判程序審理，判
決如下：
    主  文
甲○○施用第一級毒品，累犯，處有期徒刑壹年。
    事  實
一、甲○○前於民國88年間，因施用毒品案件，經本院以88年度
    毒聲字第706 號裁定送觀察、勒戒後，經評定無繼續施用毒
    品傾向，於88年5 月18日釋放出所，並經臺灣屏東地方法院
    檢察署檢察官以88年度毒偵字第1868號為不起訴處分確定；
    又於92年間，因施用毒品案件，經本院以92年度毒聲字第
    765 號裁定送觀察、勒戒，經評定無繼續施用毒品傾向，於
    92年7 月14日釋放出所，並經臺灣屏東地方法院檢察署檢察
    官以92年度毒偵字第815 號為不起訴處分確定，又再犯施用
    毒品案件，經本院以92年度毒聲字第1651號裁定令入戒治處
    所施以強制戒治，嗣因毒品危害防制條例修正，而無法繼續
    執行戒治，經臺灣屏東地方法院檢察署檢察官於93年1 月9
    日以92年戒執二字第383 號以法律修正為由簽結，刑責部分
    則經本院以92年度訴字第757 號判決處有期徒刑8 月確定，
    另於93年間，因竊盜案件，經本院以93年度簡字第665 號判
    決判處有期徒刑5 月確定，接續執行，於94年4 月11日縮刑
    期滿執行完畢。詎其仍不知悔改、戒除毒品，明知海洛因經
    公告列為毒品危害防制條例第2 條第2 項第1 款之第一級毒
    品，不得非法持有、施用，竟基於施用第一級毒品海洛因之
    犯意，於98年4 月16日下午3 時許，在屏東市○○路某加油
    站廁所內，以將海洛因置入注射針筒內，摻水稀釋後注射血
    管之方式，施用第一級海洛因1 次。嗣於98年4 月18日上午
    11時50分許，其因另案被通緝，在屏東市○○路43號前，為
    警緝獲，警方發現其右手腕處留有針孔痕跡，乃徵得其同意
    ，採集其尿液檢體送檢驗，結果呈嗎啡陽性反應，而查知上
    情。
三、案經屏東縣政府警察局報告臺灣屏東地方法院檢察署檢察官
    後偵查起訴。
    理  由
一、本案被告甲○○所犯違反毒品危害防制條例案件，並非法定
    刑為死刑、無期徒刑或最輕本刑3 年以上有期徒刑之罪，亦
    非高等法院管轄第一審之案件，而被告於本院準備程序中就
    被訴事實為有罪之陳述，本院合議庭乃裁定由受命法官獨任
    進行簡式審判程序。又簡式審判程序之證據調查，依刑事訴
    訟法第273 條之2 規定，不受同法第159 條第1 項審判外陳
    述排除之限制，再被告對於卷內之各項證據，亦不爭執證據
    能力，故卷內所列之各項證據，自得作為證據，先予敘明。
二、上揭事實，業據被告坦承不諱，其為警所採集之尿液檢體，
    經送請臺灣檢驗科技股份有限公司以酵素免疫分析法及氣相
    層析質譜儀法檢驗，結果呈嗎啡陽性反應，有該公司98年5
    月13日KＺ000000000000號濫用藥物尿液檢驗報告及尿液採證
    編號姓名對照表各1 份在卷足憑（見警卷第10、25頁），並
    有相片1 紙可證（見警卷第14頁），堪認被告自白與事實相
    符，洵堪採信。又按毒品危害防制條例於92年7 月9 日修正
    公布，其中第20條、第23條將施用毒品之刑事處遇程序，區
    分為「初犯」、「5 年內再犯」、「5 年後再犯」，而依立
    法理由觀之，僅限於「初犯」、「5 年後再犯」，始應先經
    觀察、勒戒或強制戒治程序，倘被告於5 年內已再犯，經依
    法追訴處罰，縱其第3 次（或第3 次以上）再度施用毒品之
    時間，在初犯經觀察、勒戒或強制戒治執行完畢釋放5 年以
    後，已不合於「5 年後再犯」之規定，且因已於「5 年內再
    犯」，顯見其再犯率甚高，原實施觀察、勒戒或強制戒治，
    已無法收其實效，即應依該條例第10條處罰，最高法院95年
    5 月9 日95年度第7 次刑事庭會議決議可資參照。查被告前
    於88年間，因施用毒品案件，經本院以88年度毒聲字第706
    號裁定送觀察、勒戒後，經評定無繼續施用毒品傾向，於88
    年5 月18日釋放出所，並經臺灣屏東地方法院檢察署檢察官
    以88年度毒偵字第1868號為不起訴處分確定；又於92年間，
    因施用毒品案件，經本院以92年度毒聲字第765 號裁定送觀
    察、勒戒，經評定無繼續施用毒品傾向，於92年7 月14 日
    釋放出所，並經臺灣屏東地方法院檢察署檢察官以92年度毒
    偵字第815 號為不起訴處分確定，又再犯施用毒品案件，經
    本院以92年度毒聲字第1651號裁定令入戒治處所施以強制戒
    治，嗣因毒品危害防制條例修正，而無法繼續執行戒治，經
    臺灣屏東地方法院檢察署檢察官於93年1 月9 日以92年戒執
    二字第383 號以法律修正為由簽結，刑責部分則經本院以92
    年度訴字第757 號判決處有期徒刑8 月確定，另於93年間，
    因竊盜案件，經本院以93年度簡字第665 號判決判處有期徒
    刑5 月確定，接續執行，於94年4 月11日縮刑期滿執行完畢
    之事實，有臺灣屏東地方法院檢察署刑案資料查註紀錄表及
    臺灣高等法院被告全國前案紀錄表各1 份在卷可按，是被告
    於觀察、勒戒及強制戒治執行完畢釋放後，5 年內已再犯施
    用毒品案件，經本院判處罪刑確定，則其犯再本件施用毒品
    案件，即非屬該條例第20條第3 項所稱「5 年後再犯」之情
    形，檢察官自應依法追訴。從而，本件事證明確，被告犯行
    洵堪認定，應依法論科。
四、查海洛因係屬毒品危害防制條例第2 條第2 項第1 款所規定
    之第一級毒品，是核被告所為，係犯毒品危害防制條例第10
    條第1 項之施用第一級毒品罪。被告持有毒品復進而施用，
    其持有毒品之低度行為，為施用毒品之高度行為所吸收，不
    另論罪。又查被告前有如事實欄所示之科刑及執行情形，有
    臺灣屏東地方法院檢察署刑案資料查註紀錄表、臺灣高等法
    院被告前案紀錄表各1 份附卷足憑，其於刑之執行完畢後5
    年內，再犯本件有期徒刑之罪，為累犯，應依刑法第47條第
    1 項規定加重其刑。爰審酌被告施用毒品，足以戕害其身心
    ，滋生其他犯罪，前有多次施用毒品前科，入監執行仍未戒
    絕毒品，自制力甚差，顯無悔改之意，惟念其犯後坦承犯行
    ，且施用毒品行為於本質上係屬自我戕害行為，反社會性之
    程度應屬較低等一切情狀，並斟酌檢察官之求刑，量處如主
    文所示之刑。
據上論斷，應依刑事訴訟法第273 條之1 第1 項、第299 條第1
項前段，毒品危害防制條例第10條第1 項，刑法第11條前段、第
47條第1 項，判決如主文。
本案經檢察官任亭到庭執行職務。
中    華    民    國    98    年    12    月    30    日
                  刑事第五庭  法  官  陳秀慧
以上正本證明與原本無異。
如不服本判決應於收受判決後10日內向本院提出上訴書狀，並應
敘述具體理由；其未敘述上訴理由者，應於上訴期間屆滿後20日
內向本院補提理由書（均須按他造當事人之人數附繕本）「切勿
逕送上級法院」。
中    華    民    國    98    年    12    月    30    日
                                書記官  溫訓暖
附錄本判決論罪科刑法條：
毒品危害防制條例第10條第1項：
施用第一級毒品者，處6月以上5年以下有期徒刑。

司法院資訊處製作；財團法人民間司法改革基金會備份。
